【裁判字號】    97,簡上,1353
【裁判日期】    971226
【裁判案由】    傷害
【裁判全文】
臺灣板橋地方法院刑事判決            97年度簡上字第1353號
上  訴  人  臺灣板橋地方法院檢察署檢察官
被      告  丙○○
                    重市戶政事務所）
上列上訴人因被告傷害案件，不服本院97年度簡字第4998號中華
民國97年9 月10日所為刑事簡易判決（聲請簡易判決處刑案號：
臺灣板橋地方法院檢察署97年度偵緝字第1212號），提起上訴，
本院管轄第二審之合議庭判決如下︰
    主  文
原判決撤銷。
丙○○傷害人之身體，處有期徒刑月，如易科罰金，以銀元
佰元即新臺幣玖佰元折算壹日。緩刑貳年。
    事  實
一、丙○○於民國94年10月9 日14時許，在臺北縣三重市○○○
    街68巷3 號前，因宿怨懷恨在心，竟基於傷害之犯意，持水
    果刀揮砍乙○○右膝及左手臂，致乙○○受有膝及前臂開放
    性傷口，伴有併發症之傷害。
二、案經乙○○訴由臺北縣政府警察局三重分局報告臺灣板橋地
    方法院檢察署檢察官偵查後聲請以簡易判決處刑。
    理  由
一、按被告以外之人（含證人、鑑定人、告訴人、被害人、共同
    被告等）於審判外之陳述雖不符刑事訴訟法第159 條之1 至
    之4 等4 條之規定，而經當事人於審判程序同意作為證據，
    法院審酌該言詞陳述或書面陳述作成時之情況，認為適當者
    ，亦得為證據，刑事訴訟法第159 條之5 第1 項定有明文。
    其立法意旨在於傳聞證據未經當事人之反對詰問予以核實，
    原則上先予排除，惟若當事人已放棄反對詰問權，於審判程
    序中表明同意該等傳聞證據可作為證據；基於尊重當事人對
    傳聞證據之處分權，及證據資料愈豐富，愈有助於真實發見
    之理念，且強化言詞辯論主義，使訴訟程序得以順暢進行，
    上開傳聞證據亦均具有證據能力。本件證人即被害人乙○○
    於警詢、偵訊中之供述及祐民醫院94年10月18日醫診字號第
    15873 號診斷證明書，均具有被告以外之人於審判外陳述之
    性質，被告丙○○於本院審理時已表示對於全案卷證之證據
    能力均無意見，依刑事訴訟法第159 條之5 之規定，本院斟
    酌該等證據並非非法取得，亦無證明力明顯過低之情形，是
    該等證據，均得採為證據。
二、上揭犯罪事實業據被告丙○○於偵訊及本院審理時均自白不
    諱，且經被害人乙○○於警詢、偵查時證述綦詳，並有祐民
    醫院94年10月18日出具之醫診字第15873 號診斷證明書可證
    ，是被告自白核與事實相符，從而，本件事證明確，被告犯
    行堪以認定。
三、按刑法於94年2 月2 日修正公布，並於95年7 月1 日施行，
    而行為後法律有變更者，適用行為時之法律。但行為後之法
    律有利於行為人者，適用最有利於行為人之法律，刑法第2
    條第1 項定有明文，而有關新舊法之比較，應就罪刑有關之
    連續犯、累犯加重等暨其他法定加減原因（如身分加減）與
    加減例等一切情形，綜其全部罪刑之結果而為比較（最高法
    院95年第八次刑事庭會議決議參照）。查被告丙○○於行為
    後，刑法第33條第5 款修正規定「罰金：新臺幣1 千元以上
    ，以百元計算之。」，與修正前刑法第33條第5 款規定「罰
    金：1 元以上。」不同，經比較新舊法結果，以修正前刑法
    較有利於行為人；至被告涉犯刑法第277 條第1 項之法定罰
    金刑部分，因刑法施行法第1 條之1 ，係為取代罰金罰鍰提
    高標準條例第1 條及現行法規所定貨幣單位折算新臺幣條例
    第2 條而制定，並未變動罰金數額，實際上其構成要件及法
    定刑並未變更，自無新舊法比較適用問題，當然適用新法（
    最高法院96年度台上字第5438、5331號判決要旨、臺灣高等
    法院暨所屬法院95年法律座談會第19號研討意見參照）。
四、核被告丙○○所為，係犯刑法第277 條第1 項之傷害罪。爰
    審酌被告因認遭被害人欺侮而懷有宿怨積恨在心，即以暴力
    相向持刀揮砍被害人，不思以理性途徑溫和解決問題，助長
    社會暴戾風氣，暨其素行、犯罪之動機、目的、手段、智識
    程度、生活狀況、被害人所受身體傷害程度，及犯後坦承犯
    行之態度等一切情狀，量處如主文所示之刑。又修正後刑法
    第41條第1 項有關易科罰金折算標準，由修正前所規定「得
    以1 元以上3 元以下折算1 日」提高為「以新臺幣1,000 元
    、2,000 元、3,000 元折算1 日」，並刪除「因身體、教育
    、職業或家庭之關係，執行顯有困難者」之條件，第2 項增
    訂「前項規定於數罪併罰，其應執行之刑未逾6 月者，亦適
    用之」；而修正前刑法第41條第1 項之折算標準，係以1 元
    以上3 元以下折算1 日，依修正前罰金罰鍰提高標準條例第
    2 條規定，就其原定數額提高為100 倍折算1 日（經折算為
    新臺幣後，應以新臺幣300 元以上900 元以下折算1 日），
    故關於易科罰金之折算標準，顯以修正前之折算標準對被告
    較有利，爰依刑法第2 條第1 項前段規定，適用修正前刑法
    第41條第1 項前段、修正前罰金罰鍰提高標準條例第2 條規
    定，諭知易科罰金之折算標準。
五、又原審係依刑法第57條規定，詳為審酌被告之犯罪動機、素
    行、目的、手段、智識程度、生活狀況、被害人所受身體傷
    害程度及犯後態度等一切情狀後，本於法律所賦予之裁量權
    限而為刑度宣告，並無不當，是上訴人所認量刑過輕而不服
    原判決，為無理由。惟查，被告於行為後，刑法業經修正如
    上述，原審未為新舊法比較適用，逕予適用修正後刑法之規
    定，尚有未洽；再查，因被告於95年3 月30日經臺灣板橋地
    方法院檢察署發布通緝，嗣於97年5 月8 日為警緝獲始到案
    ，此分別有臺灣板橋地方法院檢察署95年3 月30日甲○榮偵
    誠緝字第1375號、97年5 月8 日警詢及偵訊筆錄在卷可按，
    是被告係於中華民國九十六年罪犯減刑條例施行前經通緝，
    而未於96年12月31日前自動歸案接受審判，依中華民國九十
    六年罪犯減刑條例第5 條之規定不得減刑，而原審就被告所
    宣告之刑於裁判時並減其宣告刑，亦有未洽。檢察官之上訴
    雖無理由，然原審判決既有上開未及審酌之處，仍應由本院
    予以撤銷改判。
六、末查被告前未曾因故意犯罪受有期徒刑以上刑之宣告，有臺
    灣高等法院被告前案紀錄表1 紙附卷可稽，其因一時衝動致
    觸犯刑法法律，又於本院審理時與被害人乙○○達成和解，
    並賠償被害人損害，亦經被害人表示宥恕之意（見本院97年
    12月12日審判筆錄第3 頁），且審酌被告年事已高，犯後具
    有悔意，自始坦承犯行，態度良好，本院認被告經此教訓，
    已知謹慎而無再犯之虞，因認所宣告之刑，以暫不執行為適
    當，爰併宣告緩刑2 年，以勵自新（依最高法院95年第八次
    刑事庭會議決議，緩刑之宣告應逕適用新法之規定）。
據上論斷，應依刑事訴訟法第455 條之1 第1 項、第3 項、第36
9 條第1 項前段、第364 條、第299 條第1 項前段，刑法第2 條
第1 項前段、第277 條第1 項、第74條第1 項第1 款、修正前刑
法第41條第1 項前段，刑法施行法第1 條之1 ，修正前罰金罰鍰
提高標準條例第2 條，判決如主文。
本案經檢察官連思藩到庭執行職務。
中    華    民    國    97    年    12    月    26    日
                  刑事第十五庭  審判長法  官  張江澤
                                      法  官  劉景宜
                                      法  官  陳海寧
以上正本證明與原本無異。
不得上訴。
                                      書記官  彭麗紅
中    華    民    國    97    年    12    月    26    日
附錄本案論罪科刑法條全文
刑法第277條第1項
傷害人之身體或健康者，處 3 年以下有期徒刑、拘役或 1,000
元以下罰金。


司法院資訊處製作；財團法人民間司法改革基金會備份。
